Minutes et répertoires du notaire Étienne CORROZET, 6 novembre 1637 - 21 mai 1666 (étude XXIX)
Archives nationales
- Minutes de Étienne CORROZET, 6 novembre 1637 - 21 mai 1666; MC/ET/XXIX/178 - MC/ET/XXIX/202
  - Minutes. 1650, MC/ET/XXIX/186
    - Quittance. DOUBLET, Nicolas, sieur de Saint-Aubin. ROUALLE, Clément, receveur et payeur des rentes assises sur le sel, ALLON, Jérôme, commissaire ordinaire des guerres, DESGREZ, Laurent, boulanger, GODEFFROY, Gaspard, conducteur des boeufs des bouchers de Paris,., 15 septembre 1650; MC/ET/XXIX/186
      quittance; Doublet, Nicolas; Roualle, Clément; Allon, Jérôme; Desgrez, Laurent; Godeffroy, Gaspard
    - Vente, maison, Stigny près Tonnerre. BRIGODEAU, Marguerite. PREVOST, Pierre, maître tisserand en toile,., 18 septembre 1650; MC/ET/XXIX/186
      acte de vente; Brigodeau, Marguerite; Prevost, Pierre
    - Inventaire de titres, maison, rue Saint-Pierre. PREVOST, Pierre, maître tisserand en toile, FREZON, Guillaume, trésorier de France, Paris, bureau des finances. NOYZE, Louis, charron,., 19 septembre 1650; MC/ET/XXIX/186
      inventaire; Prevost, Pierre; Frezon, Guillaume; Noyze, Louis
    - Déclaration. NOIZE, Louis, charron, Illiers-Combray. PREVOST, Pierre, maître tisserand en toile,., 20 septembre 1650; MC/ET/XXIX/186
      déclaration; Noize, Louis; Prevost, Pierre
    - Échange, maisons, Saint-Germain des-Prés et Stigny. NOYZE, Louis, charron, Illiers-Combray. PREVOST, Pierre, maître tisserand en toile,., 20 septembre 1650; MC/ET/XXIX/186
      échange; Noyze, Louis; Prevost, Pierre
    - Constitution. LEGUIER, Barbe, veuve de. TALLIER, Marin, maître jardinier, LEGUIER, François, jardinier, LEGUIER, Marin, jardinier, ROULLE, Pierre, curé de Saint-Barthélémy,., 21 septembre 1650; MC/ET/XXIX/186
      constitution de rente; Leguier, Barbe; Tallier, Marin; Leguier, François; Leguier, Marin; Roulle, Pierre
    - Reconnaissance de signature. Héritiers de. PATU, François, avocat en parlement,., 23 septembre 1650; MC/ET/XXIX/186
      reconnaissance; Patu, François (Héritiers De)
    - Testament. DEMORSIS, Jesse, maître cuisinier,., 23 septembre 1650; MC/ET/XXIX/186
      testament; Demorsis, Jesse
    - Surséance. AULARGE, Pierre, maçon, CORNET, François, maître brodeur,., 24 septembre 1650; MC/ET/XXIX/186
      Aularge, Pierre; Cornet, François
    - Mariage. PAREY, Louis, valet de chambre de Monsieur de La Fontaine, POISSON, Marie, servante de Monsieur de La Fontaine,., 24 septembre 1650; MC/ET/XXIX/186
      contrat de mariage; Parey, Louis; Poisson, Marie
    - Surséance. HANRIAU, Mathieu, praticien au palais, DAUVERGNE, Pierre, marchand maître gantier,., 24 septembre 1650; MC/ET/XXIX/186
      Hanriau, Mathieu; Dauvergne, Pierre
    - Quittance. FROISSANT, Guillaume, boulanger, CAPITAINE, Claude, boucher, LEBAIS, Philippe, boucher,., 25 septembre 1650; MC/ET/XXIX/186
      quittance; Froissant, Guillaume; Capitaine, Claude; Lebais, Philippe
    - Quittance. LEJUGE, Claude, boucher, BOCHEREAU, Philippe, huissier du roi au parlement,., 25 septembre 1650; MC/ET/XXIX/186
      quittance; Lejuge, Claude; Bochereau, Philippe
    - Constitution. YCARD, Henri, sieur des Breaux. YCARD, Jean, capitaine au régiment de Picardie. VOUSY (de), Antoine, sieur de Blattière (la). FEYDEAU, Catherine, veuve de. FREJON, François, correcteur en la chambre des comptes,., 26 septembre 1650; MC/ET/XXIX/186
      constitution de rente; Ycard, Henri; Ycard, Jean; Vousy (de), Antoine; Feydeau, Catherine; Frejon, François
    - Vente, vigne, Bar-sur-Aube. DESOMME, Léonard, maître pourpointier, CHAMBON, Michel, messager juré de l'université de Paris,., 26 septembre 1650; MC/ET/XXIX/186
      acte de vente; Desomme, Léonard; Chambon, Michel
    - Indemnité. YCARD, Henri, sieur des Breaux. YCARD, Jean. VOUSY (de), Antoine., 26 septembre 1650; MC/ET/XXIX/186
      indemnité; Ycard, Henri; Ycard, Jean; Vousy (de), Antoine
    - Constitution. MOLE, Edouard, évêque de Bayeux. PEROU, Benoît, maître maréchal,., 30 septembre 1650; MC/ET/XXIX/186
      constitution de rente; Mole, Edouard; Perou, Benoît
    - Bail, maison, Valmondois. BOUTHEMONT, Nicolas, fruitier, BRIDOU, No~el, vigneron, Valmondois., 1er octobre 1650; MC/ET/XXIX/186
      bail; Bouthemont, Nicolas; Bridou, No~El
    - Marché, fourniture de pain. TOFFIER, Claude, veuve de. MERLIN, Charles, boulanger, gouverneurs des hopitaux de Paris., 4 octobre 1650; MC/ET/XXIX/186
      marché; Toffier, Claude; Merlin, Charles
    - Quittance. DATTELIN, Pierre, dit Briocher, procureur de CHUPPIN, Jacques, valet de pied de la princesse de Condé, DESGREZ, Laurent, boulanger, GODEFFROY, Gaspard, conducteur des boeufs des bouchers de Paris,., 7 octobre 1650; MC/ET/XXIX/186
      quittance; Dattelin, Pierre; Chuppin, Jacques; Desgrez, Laurent; Godeffroy, Gaspard
    - Bail, boutique et chambres, rue de la Calandre. CHEVALLIER, Jacques, tailleur d'habits, BLANCHE, Edme, marchand de vin, 9 octobre 1650; MC/ET/XXIX/186
      bail; Chevallier, Jacques; Blanche, Edme
    - Apprentissage, chapelier. Maîtres chapeliers jurés LEGRAND, Jean-Baptiste. WAILLY, Nicolas., 10 octobre 1650; MC/ET/XXIX/186
      contrat d'apprentissage; Maîtres Chapeliers Jurés; Legrand, Jean-Baptiste; Wailly, Nicolas
    - Quittance. LEJUGE, Jean, marchand, BERANGER (de), Folquerran, baron de Murat., 10 octobre 1650; MC/ET/XXIX/186
      quittance; Lejuge, Jean; Beranger, Folquerran de
    - Apprentissage (non parachevé), maître tourneur en bois. Maîtres tourneurs en bois. DEHOLAN, Pierre. PICHOT, Gabriel., 10 octobre 1650; MC/ET/XXIX/186
      contrat d'apprentissage; Maîtres Tourneurs En Bois. Deholan, Pierre; Pichot, Gabriel
    - Quittance de consignation. MARESCOT, Germain, secrétaire du roi, maison et couronne de France et de ses finances, LELEU, Claude, commis à la charge de receveur des consignations du Châtelet,., 12 octobre 1650; MC/ET/XXIX/186
      quittance; Marescot, Germain; Leleu, Claude
    - Don mutuel. TELLIER, Marie, épouse de GALINAT, François, praticien au palais,., 12 octobre 1650; MC/ET/XXIX/186
      donation; Tellier, Marie; Galinat, François
    - Cession de rente. BOTHEREAU, Philippe, huissier du roi au parlement, ROULLE, Pierre, curé de Saint-Barthélémy,., 14 octobre 1650; MC/ET/XXIX/186
      transport de droits; Bothereau, Philippe; Roulle, Pierre
    - Constitution. PICOT, Anne, épouse de HOLLARD, Jean, marchand, BOTHEREAU, Philippe, huissier du roi au parlement,., 15 octobre 1650; MC/ET/XXIX/186
      constitution de rente; Picot, Anne; Hollard, Jean; Bothereau, Philippe
    - Quittance. PROVENCHERE, Pierre, marchand de soie, LANGLOIS, Charles, principal commis au greffe de la Chambre de l'édit,., 15 octobre 1650; MC/ET/XXIX/186
      quittance; Provenchere, Pierre; Langlois, Charles
    - Apprentissage, marchand de soie. MEIGNIER, No~el. LAURENT, Jean., 17 octobre 1650; MC/ET/XXIX/186
      contrat d'apprentissage; Meignier, No~El; Laurent, Jean
    - Promesse et Quittance. CHARRIN, Louis, écuyer,. ODESPUN, Louis., 17 octobre 1650; MC/ET/XXIX/186
      promesse; Charrin, Louis; Odespun, Louis
    - Apprentissage, couture. YART, Marguerite. COCHOIS, Marie., 17 octobre 1650; MC/ET/XXIX/186
      contrat d'apprentissage; Yart, Marguerite; Cochois, Marie
    - Obligation. LEPRESTRE, Ambroise, commissaire général de l'extraordinaire des guerres ès armées d'Italie, CAUL, Pierre, marchand,., 18 octobre 1650; MC/ET/XXIX/186
      obligation; Leprestre, Ambroise; Caul, Pierre
    - Apprentissage, maître patissier. Gouverneurs et administrateurs des hopitaux des pauvres enfants ALEXANDRE, Charles. CHUOT, Denis., 20 octobre 1650; MC/ET/XXIX/186
      contrat d'apprentissage; Alexandre, Charles; Chuot, Denis
    - Bail, maison, Porcherons lès Paris (les). ROULLE, Pierre, curé de Saint-Barthélémy, CHELEF, Gaspard, secrétaire interprète en la compagnie générale des Suisses du roi, 20 octobre 1650; MC/ET/XXIX/186
      bail; Roulle, Pierre; Chelef, Gaspard
    - Apprentissage, maître patissier. Gouverneurs et administrateurs des hopitaux des pauvres enfants FRANCOIS, Pierre, fils de. FRANCOIS, Edme, chapelier, CHUOT, Denis., 20 octobre 1650; MC/ET/XXIX/186
      contrat d'apprentissage; Francois, Pierre; Francois, Edme; Chuot, Denis
    - Déclaration. MARCIRE, Nicole, veuve de. GEDIN, François, maçon. Enfants de MARCIRE, Nicole., 22 octobre 1650; MC/ET/XXIX/186
      déclaration; Marcire, Nicole; Gedin, François; Marcire, Nicole (Enfants De)
    - Apprentissage, maître boulanger. DELESTRA, Jean. HEDIER, Jean., 25 octobre 1650; MC/ET/XXIX/186
      contrat d'apprentissage; Delestra, Jean; Hedier, Jean
    - Bail, maison, rue de Tournon. HAMOUYN, Daniel, huissier du roi au parlement, FOISSIN, Jean, marchand de vin, 25 octobre 1650; MC/ET/XXIX/186
      bail; Hamouyn, Daniel; Foissin, Jean
    - Transaction. HASTE COTTON, Pierre, époux de. VARIN, Marie. VARIN, Perrette, marchande lingère,., 26 octobre 1650; MC/ET/XXIX/186
      accord; Haste Cotton, Pierre; Varin, Marie; Varin, Perrette
    - Cession de droits. TIBAUT, Etienne, mercier, LAURENT, Jeanne, épouse de. BOUTHEMONT, Nicolas, fruitier,., 27 octobre 1650; MC/ET/XXIX/186
      transport de droits; Tibaut, Etienne; Laurent, Jeanne; Bouthemont, Nicolas
    - Constitution. LEGUIER, Marin, jardinier, ROULLE, Pierre, curé de Saint-Barthélémy,., 29 octobre 1650; MC/ET/XXIX/186
      constitution de rente; Leguier, Marin; Roulle, Pierre
    - Sommation. BELLOTTE, Claude, commandeur de Reims. ELBENE (d'), François-Alexandre, commandeur de Villedieu., 31 octobre 1650; MC/ET/XXIX/186
      Bellotte, Claude; Elbene, François Alexandre d'
    - Prise de possession, prébende en l'église cathédrale de Rochelle (la). FEYDEAU, Louis, conseiller au parlement,., 3 novembre 1650; MC/ET/XXIX/186
      Feydeau, Louis
    - Reconnaissance. PELLU, Marie, veuve de. ARNOUL, René, huissier garde du choeur de l'Eglise de Paris. ARNOUL, Jean, curé de Cernay-la-Ville., 5 novembre 1650; MC/ET/XXIX/186
      reconnaissance; Pellu, Marie; Arnoul, René; Arnoul, Jean
    - Testament. COQUEBERT, Jean, l'ainé, capitaine de la quatrième compagnie de la ville de Reims., 6 novembre 1650; MC/ET/XXIX/186
      testament; Coquebert, Jean
    - Bail, maison, Verrières. FOUCAULT, Claude, ancien juge consul de la Ville, RANCY (de), Toussaint, vigneron, Verrières., 7 novembre 1650; MC/ET/XXIX/186
      bail; Foucault, Claude; Rancy (de), Toussaint
    - Quittance. GUITTARD, No~el, fourbisseur, NOEL, Pierre, fourbisseur, maîtres fourbisseurs jurés., 7 novembre 1650; MC/ET/XXIX/186
      quittance; Guittard, Noel; Noel, Pierre
    - Déclaration. NOEL, François, marchand, BRUGE (de), Catherine, veuve de. NOEL, Philippe, tailleur d'habits,., 8 novembre 1650; MC/ET/XXIX/186
      déclaration; Noel, François; Bruge, Catherine de; Noel, Philippe
    - Quittance. NEANT, Jean, charcutier, CHARPENTIER, Augustin, mercier grossier joaillier,., 8 novembre 1650; MC/ET/XXIX/186
      quittance; Neant, Jean; Charpentier, Augustin
    - Quittance de consignation. DUPLEX, Jean, propriétaire du greffe ancien des consuls d', Auxerre. DUPLEX, Charles, commissaire des guerres, LELEU, Claude, commis à la charge de receveur des consignations du Châtelet,., 9 novembre 1650; MC/ET/XXIX/186
      quittance; Duplex, Jean; Duplex, Charles; Leleu, Claude
    - Déclaration. BRETONNEAU, Auguste, horloger, DUPLEX, Charles, commissaire ordinaire des guerres,., 10 novembre 1650; MC/ET/XXIX/186
      déclaration; Bretonneau, Auguste; Duplex, Charles
    - Transport de rente. DUPLEX, Charles, contrôleur ordinaire des guerres, BRETONNEAU, Auguste, horloger,., 10 novembre 1650; MC/ET/XXIX/186
      transport de droits; Duplex, Charles; Bretonneau, Auguste
    - Apprentissage, marchande. DUPRE, Antoinette. MEZOUILLE, Marthe, épouse de. DUBRESSON, Jean, charpentier, 10 novembre 1650; MC/ET/XXIX/186
      contrat d'apprentissage; Dupre, Antoinette; Mezouille, Marthe; Dubresson, Jean
    - Quittance. DOUBLET, Louis, marchand mercier privilégié suivant la cour, LESUEUR, Elisabeth, épouse de. NEANT, Jean, charcutier,., 12 novembre 1650; MC/ET/XXIX/186
      quittance; Doublet, Louis; Lesueur, Elisabeth; Neant, Jean
    - Apprentissage d'Antoine David, fils de Jacques David, maître joueur de luth, étant de présent en Flandres, et de Marie Maujean, chez un marchand maître ceinturier., 12 novembre 1650; MC/ET/XXIX/186
      contrat d'apprentissage; David, Antoine; David, Jacques; Maujean, Marie; commerçant
    - Procuration. RAUZE, Mathieu, curé de Boissière (la) (diocèse de Chartres)., 12 novembre 1650; MC/ET/XXIX/186
      procuration; Rauze, Mathieu
    - Obligation. SAUGRAIN, Anne, épouse de CHARPENTIER, Augustin, marchand, SAUGRAIN, Claude, libraire, CHARPENTIER, Jacques, marchand, HEMANT, Germain, juré vendeur et contrôleur de vin. LEPOUPET, Antoune, sieur de Saint-Aubin., 15 novembre 1650; MC/ET/XXIX/186
      obligation; Saugrain, Anne; Charpentier, Augustin; Saugrain, Claude; Charpentier, Jacques; Hemant, Germain; Lepoupet, Antoune
    - Quittance de consignation. PORCHON, Etienne, sergent à verge au Châtelet, LELEU, Claude, commis à la charge de receveur des consignations du Châtelet,., 19 novembre 1650; MC/ET/XXIX/186
      quittance; Porchon, Etienne; Leleu, Claude
    - Cession de Bail. TREVEXNE, Marie, veuve de. LAMOUCHE, Jacques, marchand de toile, MUNO, Claude, marchand de toile,., 21 novembre 1650; MC/ET/XXIX/186
      cession; bail; Trevexne, Marie; Lamouche, Jacques; Muno, Claude
    - Bail. MOREAU, Regnault. BOURGOUIN, Mathurin., 23 novembre 1650; MC/ET/XXIX/186
      bail; Moreau, Regnault; Bourgouin, Mathurin
    - Bail, boutique, Marché Neuf. MOREAU, Regnault. GRISEL, Nicolas, marchand tonnelier, 23 novembre 1650; MC/ET/XXIX/186
      bail; Moreau, Regnault; Grisel, Nicolas
    - Bail, place, entrée du terrain Notre-Dame. LEBRUN, Nicolas, portier du cloître Notre-Dame-tailleur d'habits, ROBERT, Jeanne., 24 novembre 1650; MC/ET/XXIX/186
      bail; Lebrun, Nicolas; Robert, Jeanne
    - Résignation, prieuré Saint-Nicolas, Louet. AUBERY, Guillaume. FEYDEAU, Louis, conseiller au parlement,., 27 novembre 1650; MC/ET/XXIX/186
      renonciation; Aubery, Guillaume; Feydeau, Louis
    - Quittance. JULLIEN, René, lieutenant au Bailliage de Lagny. LEVIS (de), Henri, duc de Ventadour., 28 novembre 1650; MC/ET/XXIX/186
      quittance; Jullien, René; Levis (de), Henri
    - Bail, boutique, galerie de mercier du palais. CAUL, Pierre, marchand, LAMBERT, Marin, marchand, 30 novembre 1650; MC/ET/XXIX/186
      bail; Caul, Pierre; Lambert, Marin
    - Consentement. COULDRIER (de), Mercure, sieur de Briche (la). COULDRIER (de), François, père de COULDRIER (de), Mercure., 1er décembre 1650; MC/ET/XXIX/186
      ratification; Couldrier, Mercure de; Couldrier, François de
    - Procuration. COCHIN, Nicolas, conseiller du roi en la chambre du Trésor,., 1er décembre 1650; MC/ET/XXIX/186
      procuration; Cochin, Nicolas
    - Déclaration. MACAIRE, Nicole, veuve de. GODIN, François, maçon, enfants GODIN, enfants de MACAIRE, Nicole., 1er décembre 1650; MC/ET/XXIX/186
      déclaration; Macaire, Nicole; Godin, François; Macaire, Nicole
    - Obligation. LASALLE (de), Antoine-Roger, baron de Saint-Pée. CAUL, Pierre, marchand,., 2 décembre 1650; MC/ET/XXIX/186
      obligation; Lasalle (de), Antoine-Roger; Caul, Pierre
    - Quittance. GEHENAULT, Elisabeth, veuve de. SEGAULT-LAIN, Jean, marchand de soie, COLLIN, Charles, époux de. SEGAULT-LAIN, Claude. BARRANGUET, Pierre, en l'acquit de PELLERIE (de), Pierre, comte de Fleix., 4 décembre 1650; MC/ET/XXIX/186
      quittance; Gehenault, Elisabeth; Segault-Lain, Jean; Collin, Charles; Segault-Lain, Claude; Barranguet, Pierre
    - Quittance de consignation. DELAUNAY, Catherine. DELAUNAY, Elisabeth. HUART, No~elle, veuve de. DELAUNAY, Jean, imprimeur, LELEU, Claude, commis à la charge de receveur des consignations du Châtelet,., 8 décembre 1650; MC/ET/XXIX/186
      quittance; Delaunay, Catherine; Delaunay, Elisabeth; Huart, Noëlle; Delaunay, Jean; Leleu, Claude
    - Déclaration. FOUBERT, Marie, veuve de. MOLLET, Jacques, imprimeur en taille douce,., 10 décembre 1650; MC/ET/XXIX/186
      déclaration; Foubert, Marie; Mollet, Jacques
    - Consentement. COULDRIER (de), Mercure, sieur de Briche (la). PASSART, Jacques, avocat en la cour, PASSART, Michel, avocat en la cour,., 11 décembre 1650; MC/ET/XXIX/186
      ratification; Passart, Jacques; Passart, Michel; Couldrier, Mercure de
    - Testament. PARISIS, Claude, épouse de. MAREST, Jean., 14 décembre 1650; MC/ET/XXIX/186
      testament; Parisis, Claude; Marest, Jean
    - Ratification pour insinuer un don. THEVENIN, François, chirurgien et oculiste ordinaire du roi, PARTHON, Guillaume, chirurgien et oculiste ordinaire du roi,., 17 décembre 1650; MC/ET/XXIX/186
      ratification; donation; Thevenin, François; Parthon, Guillaume
    - Renonciation. CIFLET, Denise, épouse de MOREAU, Pierre, gagne-denier, CIFLET, Nicole, épouse de MARSY, Antoine, boulanger, CIFLET, Charlotte., 18 décembre 1650; MC/ET/XXIX/186
      renonciation; Ciflet, Denise; Moreau, Pierre; Ciflet, Nicole; Marsy, Antoine; Ciflet, Charlotte
    - Constitution. HUAULT de MONTMAGNY, Jeanne, épouse de RIBIER, Louis, conseiller au parlement, FONTENAY (de), Charles, avocat en parlement,., 19 décembre 1650; MC/ET/XXIX/186
      constitution de rente; Huault de Montmagny, Jeanne; Ribier, Louis; Fontenay, Charles de
    - Cession. BOURRIER, François, cocher, ROUSSEAU, Innocent, gagne-denier, faubourg Saint-Antoine., 20 décembre 1650; MC/ET/XXIX/186
      cession; Bourrier, François; Rousseau, Innocent
    - Quittance. FEAUGAS, Tobie, bourgeois de Paris. LANGLOIS, Charles, greffier de la Chambre de l'édit,., 20 décembre 1650; MC/ET/XXIX/186
      quittance; Feaugas, Tobie; Langlois, Charles
    - Quittance. DUBOYS, Louis, sieur de Saint-André. AUBERT, Nicolas, marchand de vin,., 22 décembre 1650; MC/ET/XXIX/186
      quittance; Duboys, Louis; Aubert, Nicolas
    - Décharge. PARMANTIER, Jeanne. OGIER, Jean-Nicolas, procureur en parlement,., 23 décembre 1650; MC/ET/XXIX/186
      décharge; Parmantier, Jeanne; Ogier, Jean-Nicolas
    - Constitution. BREDOULLE, Geneviève, épouse de BONFONDS, Pierre, contrôleur au grenier à sel, Pontoise. BONFONDS, Simon, fils de BREDOULLE, Geneviève. ROCOLET, Pierre, libraire,., 24 décembre 1650; MC/ET/XXIX/186
      constitution de rente; Bredoulle, Geneviève; Bonfonds, Pierre; Bonfonds, Simon; Bredoulle, Geneviève; Rocolet, Pierre
    - Indemnité. COULDRIER (de), Mercure, sieur de Hammont. COULDRIER (de), François, père de COULDRIER (de), Mercure., 24 décembre 1650; MC/ET/XXIX/186
      indemnité; Couldrier, Mercure de; Couldrier, François de
    - Indemnité. COULDRIER (de), François, sieur de Briche (la). COULDRIER (de), Mercure, fils de COULDRIER (de), François. CHARTRES (de), Henri, sieur de Cherville., 24 décembre 1650; MC/ET/XXIX/186
      indemnité; Couldrier, François de; Couldrier, Mercure de; Couldrier, François de; Chartres, Henri de
    - Vente, maison et jardin, Montigny-le-Bretonneux. DORPANTIGNY, Thomas, marchand de vaches, Montigny-le-Bretonneux. BAIGNAULT, Marie, épouse de. THIBAULT, Thomas, bourgeois de Paris.., 27 décembre 1650; MC/ET/XXIX/186
      acte de vente; Dorpantigny, Thomas; Baignault, Marie; Thibault, Thomas
    - Apprentissage, maître charcutier. BARBIER, Etienne. NEANT, Nicolas., 28 décembre 1650; MC/ET/XXIX/186
      contrat d'apprentissage; Barbier, Etienne; Neant, Nicolas
    - Vente, terre, Gonnesse. ADANCOURT, Claude, boulanger, Gonnesse. BRUNET, Catherine, veuve de. LESOULD, Roch, sergent royal,., 31 décembre 1650 - 1650; MC/ET/XXIX/186
      acte de vente; Adancourt, Claude; Brunet, Catherine; Lesould, Roch
  - Minutes. 1651, MC/ET/XXIX/187
    - DENIS (Pierre) Tailleur de pierre à Paris, y demeurant sous le Pont aux Doubles § Mariage de. .. avec Julienne JOUBIER, veuve de Michel COTTEREAU, maître tailleur chaussetier à Paris, demeurant même lieu., 13 janvier 1647; MC/ET/XXIX/187
      contrat de mariage; Denis, Pierre
    - TAILLEUR de PIERRE à Paris DENIS (Pierre) demeurant sous le Pont aux Doubles § Mariage de. .. et de Julienne JOUBIER veuve de Michel COTTEREAU, marchand tailleur-chaussetier à Paris., 13 janvier 1647; MC/ET/XXIX/187
    - MESGRIGNY § Procur. Francois à Nicolas de M., mai 1651; MC/ET/XXIX/187
    - MESGRIGNY (Jacques de) § Echge entre Jacques de MESGRIGNY et François, juin 1651; MC/ET/XXIX/187
      échange; Mesgrigny, Jacques de
    - MESGRIGNY (J. Fr. de) § Extinction de pension à Nicolas de M., 1er juin 1651; MC/ET/XXIX/187
      Mesgrigny, J. Fr. de
  - Minutes. 1652, MC/ET/XXIX/188
    - Procuration de Henri de Lévis, duc de Ventadour, chanoine de l'église de Paris, en sa qualité de directeur des séminaires de capucins d'Amérique pour se transporter à Metz y faire des saisies., 27 mai 1652; MC/ET/XXIX/188
      Levy, Henry de
    - Testament de Nicolas de Mesgrigny., novembre 1652; MC/ET/XXIX/188
      testament; Mesgrigny, Nicolas de
  - Minutes. 1653, MC/ET/XXIX/189
  - Minutes. 1654, MC/ET/XXIX/190
  - Minutes. 1655, MC/ET/XXIX/191
  - Minutes. 1656, MC/ET/XXIX/192
  - Minutes. 1657, MC/ET/XXIX/193
  - Minutes. 1658, MC/ET/XXIX/194
    - Vente de François de Mesgrigny à Claude Camusat., 30 novembre 1658; MC/ET/XXIX/194
      acte de vente; Mesgrigny, François de
  - Minutes. 1659, MC/ET/XXIX/195; Document détérioré.
  - Minutes. 1660, MC/ET/XXIX/196
  - Minutes. 1661, MC/ET/XXIX/197
    - Testament du duc de Dampville., septembre 1661; MC/ET/XXIX/197
      testament; Lévis-Ventadour, François Christophe de (....-1661)
    - MESGRIGNY (Ja. de) § Comptes, septembre 1661; MC/ET/XXIX/197
      Mesgrigny, Ja. de
  - Minutes. 1662, MC/ET/XXIX/198
    - Transaction de Philippe de Luynes avec les Chanoines de Saint-Jean le Rond., juillet 1662; MC/ET/XXIX/198
      accord; Loynes, Philippe de
  - Minutes. 1663, MC/ET/XXIX/199; Document détérioré.
    - Contrat de mariage d'Antoine Le Hongre avec Isabelle Herbin., janvier 1663; MC/ET/XXIX/199
      contrat de mariage; Le Hongre, Antoine
  - Minutes. 1664, MC/ET/XXIX/200
  - Minutes. 1665, MC/ET/XXIX/201
    - Prise de possession, premier acte de fr. Louis Feydeau., décembre 1665; MC/ET/XXIX/201
      Feydeau, fr. Louis
  - Minutes. 1666, janvier - 21 mai, janvier - 21 mai 1666; MC/ET/XXIX/202
    - Testament de Louis de Machault, et codicille de février 1667., avril 1666; MC/ET/XXIX/202
      testament; Machault, Louis de
- Répertoire(s) de Étienne CORROZET, janvier 1650 - août 1703; MC/RE/XXIX/2
  - Répertoire. 1650, janvier - 1703, août, janvier 1650 - août 1703; MC/RE/XXIX/2
    Répertoire des notaires Etienne Corrozet (janvier 1650-21 mai 1666), Charles-François Garnier (27 mai 1666-août 1703).
    Informations concernant le classement et la cotation:
    Le niveau inférieur de description, quand il existe, correspond aux mentions d'actes contenues dans le répertoire. Parmi celles-ci, certaines peuvent y être décrites, de manière plus ou moins détaillée. Pour consulter l'acte proprement dit, il convient de rechercher la cote au niveau des articles (registre ou liasse) des minutes du notaire (cote de type 'MC/ET').